臺灣臺北地方法院刑事判決
110年度審訴字第1580號
公  訴  人  臺灣臺北地方檢察署檢察官
被      告  陳俊煌


上列被告因詐欺等案件，經檢察官提起公訴(110年度偵字第2680
0號、第27284號)，被告於本院準備程序進行中，就被訴事實為
有罪之陳述，經本院告知簡式審判程序意旨，並聽取公訴人、被
告之意見後，本院合議庭裁定由受命法官獨任依簡式審判程序審
理，判決如下：
    主  文
乙○○犯三人以上共同冒用政府機關及公務員名義詐欺取財罪，處
有期徒刑壹年貳月。又犯三人以上共同冒用政府機關及公務員名
義詐欺取財罪，處有期徒刑壹年參月。應執行有期徒刑壹年肆月
。
未扣案之犯罪所得新臺幣陸萬元沒收，於全部或一部不能沒收或
不宜執行沒收時，追徵其價額。
    事  實
一、乙○○於民國110年8月間加入「周賢哲」及某真實姓名年籍不
    詳之成年男女3人以上，以實施詐術為手段，具有持續性
　　、牟利性及結構性之詐騙集團，依「周賢哲」指示擔任向被
    害人面交及提款之車手。乙○○加入上開詐欺集團後，即夥同
    「周賢哲」等真實姓名年籍不詳之詐騙集團成年成員，分別
    為下列行為：
　㈠與「周賢哲」及其所屬詐騙集團成年成員共同意圖為自己不
    法所有，基於三人以上冒用政府機關及公務員名義詐欺取財
　　、行使偽造公文書、以不正方法由自動付款設備取得他人財
    物及掩飾隱匿詐欺犯罪所得之洗錢之犯意聯絡，先由詐騙集
    團不詳成員於110年8月2日前某不詳時間、地點，偽造「臺
    灣臺北地方法院檢察署印」之印文，繼之以不詳方式偽造「
    臺灣臺北地方法院檢察署」公文書，再由前揭詐騙集團其他
    不詳成員，自110年8月2日某時起，假冒「中華電信客服中
    心」、「警員張俊義」及「金管會主任及專員」等公務員名
    義，撥打電話予丙○○，並佯稱：身分證遭冒用、遭他人冒名
    申辦中華電信行動電話、玉山銀行及中國信託銀行等帳戶，
    且利用該帳戶從事販毒、槍械及洗錢等犯罪，需配合辦案並
    將渠等名下銀行帳戶存摺及提款卡等資料，交付予指定之專
    員云云，並透過LINE行動通訊軟體將上開偽造公文書照片傳
    送予丙○○，致丙○○陷於錯誤，於110年8月2日13時20分許，
    在臺北市○○區○○○路000號前，將其所有之臺灣中小企業銀行
    帳號000-00000000000號帳戶提款卡及密碼交付予假冒金管
    會王專員之乙○○，乙○○取得丙○○之提款卡後，即依「周賢哲
    」之指示，於110年8月2日13時50分許，在臺北市○○區○○○路
    000號臺灣中小企業銀行世貿分行，提領共新臺幣(下同)10
    萬元，乙○○扣除當日可取得之詐欺報酬3萬元後，在桃園市
    中壢區中壢火車站旁某停車場，將剩餘贓款交付予詐騙集團
    其他成員，以此迂迴層轉之方式，掩飾詐欺犯罪所得之本質
    及去向。
　㈡與「周賢哲」及其所屬詐騙集團成年成員共同意圖為自己不
    法所有，基於三人以上冒用政府機關及公務員名義詐欺取財
　　、以不正方法由自動付款設備取得他人財物及掩飾隱匿詐欺
    犯罪所得之洗錢之犯意聯絡，先由詐騙集團不詳成員於110
    年8月4日9時許，假冒「中央健保署」、「警察局警員」等
    政府機關及公務員名義，撥打電話予甲○○，並佯稱：健保卡
    遭冒用領取價值6萬8,000元之標靶藥物，又涉及其他刑事案
    件，帳戶將會被凍結，需提供銀行帳戶資料去申請公證，以
    確保帳戶內資金係合法云云，致甲○○陷於錯誤，於110年8月
    4日13時30分許，在臺北市信義區市民大道6段某公園內，將
    其所有之第一商業銀行、台北富邦商業銀行、中華郵政(前
    述3金融帳戶均未被提領)、台新商業銀行帳號000-000
　　00000000000號帳戶(下稱台新銀行帳戶)、華南商業銀行帳
    號000-000000000000號帳戶(下稱華南銀行帳戶)之提款卡及
    密碼，交付予乙○○，乙○○即依「周賢哲」之指示，於11
　　0年8月4日13時36分至40分許，在臺北市○○區○○路0段00
　　0號瑞興銀行松山簡易分行自動櫃員機，自華南銀行帳戶提
    領2萬(5次)共10萬元，於同址自動櫃員機，接續自甲○○台新
    銀行帳戶提領2萬(7次)、1萬(1次)共15萬元，乙○○得手後扣
    除當日可取得之詐欺報酬3萬元後，在桃園市中壢區中壢火
    車站旁某停車場，將剩餘贓款交付予詐騙集團其他成員
　　，以此迂迴層轉之方式，掩飾詐欺犯罪所得之本質及去向。
二、案經丙○○、甲○○訴由臺北市政府警察局信義分局報請臺灣臺
    北地方檢察署(下稱臺北地檢署)檢察官偵查起訴。
    理  由
一、本件被告乙○○所犯為死刑、無期徒刑、最輕本刑為3年以
    上有期徒刑以外之罪，且非高等法院管轄第一審案件，於本
    院行準備程序時，被告就被訴事實為有罪之陳述，經告知簡
    式審判程序之旨，並聽取檢察官及被告意見後，本院認為適
    宜進行簡式審判程序而經合議庭裁定改行簡式審判程序審理
    ，核先敘明。又依刑事訴訟法第159條第2項、第273條之2規
    定，簡式審判程序之證據調查，不受同法第159條第1項、第
    161條之2、第161條之3、第163條之1及第164條至第170條規
    定之限制。
二、上揭犯罪事實，業據被告於警詢、偵訊、本院準備程序及審
    理時坦承不諱（見臺北地檢署110年度偵字第27284號卷【下
    稱偵27284卷】第11-25頁，臺北地檢署110年度偵字第26800
    號卷【下稱偵26800卷】第9-17頁，本院卷第28頁、第38頁
　　），復據證人即告訴人丙○○、甲○○於警詢時指述詳實（
　　見偵26800卷第39-41頁、第43-49頁，偵27284卷第33-43頁
　　、第45-53頁、第55-59頁），復有告訴人丙○○與詐騙集團li
    ne對話內容中偽造「臺灣臺北地方法院檢察署」公文書翻拍
    照片（見偵26800卷第63-65頁）、路口監視器畫面翻拍照片
    （見偵26800卷第25-31頁）、提款機監視錄影畫面翻拍照片
    （見偵26800卷第33-35頁)、告訴人丙○○臺灣中小企業銀行
    帳戶歷史交易明細（見偵26800卷第59頁）、告訴人甲○○與
    詐欺集團line對話、告訴人甲○○提供市話詐欺集團來電顯示
    照片（見偵27284卷第79頁）、告訴人甲○○之指認犯罪嫌疑
    人紀錄表(見偵27284卷第61-65頁)、告訴人甲○○之台北富邦
    銀行、中華郵政股份有限公司、第一銀行等存摺封面影本（
    見偵27284卷第73-77頁）、告訴人甲○○華南銀行帳戶及台新
    銀行帳戶歷史交易明細（見偵27284卷第69
　　、71頁）、提款機監視錄影畫面翻拍照片（見偵27284卷第0
　　0-00頁）等件在卷可參，足證被告之任意性自白核與事實相
    符，堪以採信。綜上，本件事證明確，被告犯行堪以認定，
    應依法論科。
三、論罪科刑
(一)本件依被告供述及其餘卷內證據(告訴人丙○○、甲○○警詢筆
    錄，依組織犯罪防制條例第12條第1項規定，就違反組織犯
    罪條例之罪名，不具證據能力，然上開告訴人等警詢筆錄，
    就行使偽造公文書、加重詐欺取財、洗錢、非法由自動付款
    設備取財罪名則無此限制)，被告參與之詐騙集團，其成員
    至少有被告、「周賢哲」、收水車手、撥打詐騙電話冒充政
    府機關公務員之不詳成年人等人，為3人以上無訛，且本案
    詐欺集團係分別招募車手、收水，另有人向被害人行騙
　　，再由其餘成員分別下達指示給車手、收水，而後層轉詐欺
    集團核心成員，足徵該組織縝密，分工精細，須投入相當成
    本及時間始能如此為之，顯非為立即實施犯罪而隨意組成，
    核屬組織犯罪條例第2條第1項所稱之犯罪組織無訛，又被告
    經「周賢哲」招募擔任車手，並於現場與詐騙集團上游通話
    取信告訴人等2人，依其指示向告訴人等2人收取提款卡後領
    現，嗣後再依指示將現金交回，以交付上游詐欺集團成員，
    被告主觀上當知悉本案幕後為多人分工進行，則被告犯行自
    該當參與犯罪組織。
(二)按刑法上偽造文書罪，係著重於保護公共信用之法益，縱該
    偽造文書所載名義製作人實無其人，而社會上一般人仍有誤
    信其為真正文書之危險，仍難阻卻犯罪之成立（最高法院54
    年度台上字第1404號判決意旨參照）。再所稱之「公文書」
　　，係指公務員職務上製作之文書，與其上有無使用「公印」
    無涉；若由形式上觀察，文書之製作人為公務員，且文書之
    內容係就公務員職務上之事項所製作，即令該偽造之公文書
    上所載製作名義機關不存在，或該文書所載之內容並非該管
    公務員職務上所管轄，然社會上一般人既無法辨識而仍有誤
    信為真正之危險，仍難謂非公文書。查本案詐騙集團行使用
    以取信告訴人丙○○之偽造公文書(見偵26800卷第65頁)，除
    載有「檢察官陳永發  臺灣臺北地方法院檢察署公鑑」等字
    樣，並蓋有「臺灣臺北地方法院檢察署印」之印文，形式上
    已表明係臺灣臺北地方檢察署所出具，且內容係有關刑事案
    件證物之說明，有表彰該等公署公務員本於職務而製作之意
    思。縱前揭文書實際上並無該等單位處理相關事宜，惟已足
    使人誤信為真，應屬偽造之公文書。
(三)又本案被告與所屬詐欺集團成員所犯上開詐欺犯行，係冒用
    警察、檢察官、中央健保署、金管會主任及專員之公務員名
    義犯之，又其所涉共同詐欺之詐欺集團成員，至少計有撥打
    詐騙電話冒充中華電信人員1名、警員1名、金管會專員1名
    、士林地院專員1名等人，確係3人以上、冒用政府機關、公
    務員名義共同對被害人實行詐騙，是被告及詐欺集團成員等
    人之行為應均該當刑法第339條之4第1項第1款、第2款之構
    成要件。　　
(四)按刑法第339條之2第1項之以不正方法由自動付款設備取得
    他人之物罪，其所謂「不正方法」，係泛指一切不正當之方
    法而言，並不以施用詐術為限，例如以強暴、脅迫、詐欺、
    竊盜或侵占等方式取得他人之提款卡及密碼，再冒充本人由
    自動提款設備取得他人之物，或以偽造他人之提款卡由自動
    付款設備取得他人之物等，均屬之。本案告訴人等2人因遭
    騙而交出提款卡及密碼，任由被告取走後持卡插入自動櫃員
    機鍵入密碼而冒充為告訴人等2人本人擅自提領，即屬刑法
    第339之2第1項所謂之「不正方法」甚明。
(五)洗錢防制法於105年12月28日修正公布，並於106年6月28日
    生效施行（下稱新法），新法第14條第1項之一般洗錢罪，
    祇須有第2條各款所示行為之一，而以第3條規定之特定犯罪
    作為聯結即為已足。另過去實務認為，行為人對犯特定犯罪
    所得之財物或利益作直接使用或消費之處分行為，或僅將自
    己犯罪所得財物交予其他共同正犯，祇屬犯罪後處分贓物之
    行為，非本條例所規範之洗錢行為，惟依新法規定，倘行為
    人意圖掩飾或隱匿特定犯罪所得來源，而將特定犯罪所得直
    接消費處分，甚或交予其他共同正犯予以隱匿，或由共同正
    犯以虛假交易外觀掩飾不法金流移動，即難認僅單純犯罪後
    處分贓物之行為，應仍構成新法第2條第1或2款之洗錢行為(
    最高法院108年度台上字第2057號、第2425號、第2402號判
    決意旨參照)。查本案被告所屬詐騙集團成員詐騙告訴人等2
    人，並由被告提領款項取贓後交付所屬詐欺集團其他成員，
    復轉交詐欺集團核心成員，客觀上已製造該詐欺犯罪所得金
    流斷點，實質上使該犯罪所得嗣後之流向不明，達成隱匿犯
    罪所得之效果，自合於洗錢防制法第2條第2款「掩飾或隱匿
    特定犯罪所得之本質、來源、去向、所在、所有權、處分權
    或其他權益者」之洗錢行為，而構成同條例第14條第1項之
    普通洗錢罪。
(六)核被告就事實欄一㈠所為（即被告參與該詐欺集團後，最先
    繫屬之首次參與詐欺取財），係犯組織犯罪防制條例第3條
    第1項後段之參與犯罪組織、刑法第216條、第211條行使偽
    造公文書罪、同法第339條之4第1項第1款、第2款之三人以
    上共同冒用政府機關及公務員名義詐欺取財罪、同法第339
    條之2第1項之非法由自動付款設備取財罪及洗錢防制法第14
    條第1項之一般洗錢罪；就事實欄一㈡所為，係犯刑法第339
    條之4第1項第1款、第2款之三人以上共同冒用政府機關及公
    務員名義詐欺取財罪、同法第339條之2第1項之非法由自動
    付款設備取財罪及洗錢防制法第14條第1項之一般洗錢罪。
(六)被告與「周賢哲」所屬詐騙集團成員就上開犯行，有犯意聯
    絡及行為分擔，均應論以共同正犯。
(七)被告就事實欄一㈠、㈡各別多次提領款項之行為，均係基於領
    光告訴人丙○○、甲○○存款，盡速將贓款轉交予詐欺集團上手
    之單一犯意，且於密接時間而為，手法相同，侵害同一法益
    ，各次提領行為之獨立性極為薄弱，依一般社會觀念
　　，在時間差距上，難以強行分開，在刑法評價上，以視為數
    個舉動接續施行，合為包括一行為予以評價較為合理，均應
    各論以接續犯。
(八)被告就事實欄一㈠㈡犯行，均以一行為同時觸犯上開數罪名
　　，為想像競合犯，應依刑法第55條規定，從一重即刑法第33
　　9條之4第1項第1款、第2款之三人以上共同冒用政府機關及
    公務員名義詐欺取財罪處斷。　　
(九)起訴事實雖未敘及被告以不正方法由自動付款設備取得他人
    財物之犯行，惟此部分與被告所犯三人以上共同冒用政府機
    關及公務員名義詐欺取財犯行，有想像競合犯裁判上一罪關
    係，為起訴效力所及，並經本院告知被告所犯罪名(見本院
    卷第29頁、第38頁），無礙被告訴訟防禦權，本院自得併予
    審理。　　
(十)爰審酌被告正值狀年，不思循正當管道獲取財物，竟參與詐
    騙集團行騙，利用一般民眾欠缺法律專業知識，對於檢警機
    關組織分工與案件進行流程未盡熟稔，及信賴公務員執行職
    務之公權力，而共同以冒用政府機關及公務員名義之方式，
    遂行其等詐欺取財犯行，斲傷民眾對警察機關職務執行之信
    賴，嚴重破壞國家機關公權力行使之威信，加深告訴人及民
    眾對社會之不信任感，應予嚴懲，惟念其犯後始終自白犯罪
    （包含自白坦承參與組織犯罪、洗錢犯行；組織犯罪條例第
    8條第1項後段：「偵查及審判中均自白者，減輕其刑」，洗
    錢防制法第16條第2項規定：「犯前2條之罪，在偵查或審判
    中自白者，減輕其刑。」，被告於本院審理中自白參與犯罪
    組織及洗錢犯行，然此係屬想像競合犯其中之輕罪，依最高
    法院109年度台上字第3936號判決意旨，僅得由本院於量刑
    時一併衡酌該部分減輕其刑事由，即屬評價完足），犯後態
    度尚可，暨其犯罪之動機、手段、告訴人等2人所受損失、
    參與程度及角色分工，暨其自述高職畢業之智識程度、之前
    做過遊藝場工作，因疫情關係沒有工作，需撫養1名未成年
    小孩之家庭經濟狀況（見本院卷第40頁）等一切情狀，，分
    別量處如主文所示之刑，併宣告應執行之刑，以示懲儆。
四、沒收　　
(一)按犯罪所得屬於犯罪行為人者，沒收之，於全部或一部不能
    沒收或不宜執行沒收時，追徵其價額，刑法第38條之1第1項
    前段、第3項定有明文。又按沒收係以犯罪為原因而對於物
    之所有人剝奪其所有權，將其強制收歸國有之處分；犯罪所
    得之沒收、追繳或追徵，在於剝奪犯罪行為人之實際犯罪所
    得（原物或其替代價值利益），使其不能坐享犯罪之成果，
    其重點置於所受利得之剝奪，故無利得者自不生剝奪財產權
    之問題，參諸民事法上多數利得人不當得利之返還，並無連
    帶負責之適用，因此即令二人以上共同犯罪，關於犯罪所得
    之沒收、追繳或追徵，亦應各按其利得數額負責，並非須負
    連帶責任，有關共同正犯犯罪所得之沒收、追繳或追徵，最
    高法院向採之共犯連帶說，業經最高法院104 年度第13次刑
    事庭會議決議不再援用供參考，並改採應就各人分受所得之
    數為沒收，追徵亦以其所費失者為限之見解，是共同正犯各
    人有無犯罪所得，或其犯罪所得之多寡，應由事實審法院綜
    合卷證資料及調查所得認定之（最高法院104年度第13次刑
    事庭會議決議、104年度台上字第3146號判決意旨參照）。
    查本案被告於本院審理時供稱:我忘記本案二次獲得報酬的
    金額，大概每名被害人約3萬左右等語（見本院卷第39頁）
　　，是被告就本案之犯罪所得共計6萬元【計算式：（3萬元+3
    萬元）=6萬元】，應依前開規定宣告沒收，並於全部或一部
    不能沒收或不宜執行沒收時，追徵其價額。
(二)至未扣案偽造之「臺灣臺北地方法院檢察署」公文書，係藉
    由通訊軟體LINE傳送予告訴人丙○○，無證據證明原始文件尚
    屬存在，尚無對上開偽造之公文書及其上偽造之印文宣告沒
    收之必要。又衡以現今電腦影像、繕印技術發達，偽造公印
    文非必須先偽造印章，亦可利用影印或描繪等電腦套印、製
    作之方式偽造印文，則本案既未扣得偽造之「臺灣臺北地方
    法院檢察署印」公印，亦乏其他事證證明本案詐騙集團有偽
    造印章後蓋印於偽造之公文書紙本上，無法排除本案詐騙集
    團係以電腦套印或其他方式偽造上開公印文之可能，爰不另
    就偽造公印部分宣告沒收。
五、本案不宣告強制工作之說明
(一)按行為人以一行為觸犯組織犯罪防制條例第3條第1項後段之
    參與犯罪組織罪，及刑法第339條之4第1項第2款之加重詐欺
    取財罪，依刑法第55條前段規定從一重之加重詐欺取財罪處
    斷而為科刑時，僅限於「主刑」，法院應於較重罪名之法定
    刑度內，量處適當刑罰，至於輕罪罪名所規定之沒收及保安
    處分，因非屬「主刑」，自得一併宣告。修正後組織犯罪防
    制條例第3條第1項後段但書雖規定「參與情節輕微者，得減
    輕或免除其刑」，惟同條第3項仍規定「應於刑之執行前，
    令入勞動場所，強制工作，其期間為三年」，而未依個案情
    節，區分行為人是否具有反社會的危險性及受教化矯治的必
    要性，一律宣付刑前強制工作3年。然則，衡諸該條例所規
    定之強制工作，性質上原係對於有犯罪習慣，或因遊蕩、懶
    惰成習而犯罪者，所為之處置，修正後該條例既已排除常習
    性要件，本於法律合憲性解釋原則，依司法院釋字第471號
    解釋意旨，對犯該條例第3條第1項之參與犯罪組織罪者，視
    其行為之嚴重性、表現之危險性、對於未來行為之期待性，
    以及所採措施與預防矯治目的所需程度，於有預防矯治其社
    會危險性之必要，且符合比例原則之範圍內，由法院依該條
    例第3條第3項規定，一併宣告刑前強制工作（最高法院108
    年度台上大字第2306號裁定意旨參照）。
(二)經查，被告在本案詐騙集團擔任面交及取款車手，取得款項
    須交付上游詐騙集團核心成員，非居於發起、主持、操縱、
    指揮等重要角色，其行為之社會危險性較低，且被告參與詐
    欺集團時間非長，又於本院審理中坦承犯行，可見尚有悔悟
    之心，經此刑之宣告，其未來行為之矯正改善應屬可期，是
    本院認尚無併予宣告強制工作之必要，併此敘明。
 六、據上論斷，應依刑事訴訟法第273條之1第1項、第299條第1
    項前段，組織犯罪防制條例第3條第1項後段，洗錢防制法第
    第2條第2款、14條第1項，刑法第11條前段、第28條、第216
    條、第211條、第339條之2第1項、第339條之4第1項第1款、
    第2款、第55條、第51條第5款、第38條之1第1項前段、第3
    項，刑法施行法第1條之1第1項，判決如主文。
七、如不服本件判決，得自收受送達之翌日起20日內，向本院提
    起上訴。
本案經檢察官鄭東峯提起公訴，經檢察官吳春麗到庭執行職務。
中　　華　　民　　國　　110 　年　　12　　月　　2　　日
　　　　　　　　　刑事第二十二庭法　官  廖棣儀　
上正本證明與原本無異。 
如不服本判決應於收受送達後20日內向本院提出上訴書狀，並應
敘述具體理由；其未敘述上訴理由者，應於上訴期間屆滿後20日
內向本院補提理由書（均須按他造當事人之人數附繕本）「切勿
逕送上級法院」。告訴人或被害人如對於本判決不服者，應具備
理由請求檢察官上訴，其上訴期間之計算係以檢察官收受判決正
本之日期為準。 因疫情而遲誤不變期間，得向法院聲請回復原
狀。
                                書記官  林志忠 
中　　華　　民　　國　　110 　年　　12　　月　　3　　日
附錄本案所犯法條全文：
中華民國刑法第216條
行使第210條至第215條之文書者，依偽造、變造文書或登載不實
事項或使登載不實事項之規定處斷。
中華民國刑法第211條
偽造、變造公文書，足以生損害於公眾或他人者，處1年以上7 
年以下有期徒刑。
刑法第339條之2
意圖為自己或第三人不法之所有，以不正方法由自動付款設備取
得他人之物者，處3 年以下有期徒刑、拘役或30萬元以下罰金。
以前項方法得財產上不法之利益或使第三人得之者，亦同。
前二項之未遂犯罰之。
刑法第339條之4
犯第339條詐欺罪而有下列情形之一者，處1年以上7年以下有期
徒刑，得併科1百萬元以下罰金：
一、冒用政府機關或公務員名義犯之。
二、三人以上共同犯之。
三、以廣播電視、電子通訊、網際網路或其他媒體等傳播工具，
    對公眾散布而犯之。
前項之未遂犯罰之。
洗錢防制法第2條
本法所稱洗錢，指下列行為：
一、意圖掩飾或隱匿特定犯罪所得來源，或使他人逃避刑事追訴
    ，而移轉或變更特定犯罪所得。
二、掩飾或隱匿特定犯罪所得之本質、來源、去向、所在、所有
    權、處分權或其他權益者。
三、收受、持有或使用他人之特定犯罪所得。
洗錢防制法第14條
有第二條各款所列洗錢行為者，處7 年以下有期徒刑，併科新臺
幣5 百萬元以下罰金。
前項之未遂犯罰之。
前二項情形，不得科以超過其特定犯罪所定最重本刑之刑。
組織犯罪防制條例第3條
發起、主持、操縱或指揮犯罪組織者，處3 年以上10年以下有期
徒刑，得併科新臺幣1 億元以下罰金；參與者，處6 月以上5 年
以下有期徒刑，得併科新臺幣1 千萬元以下罰金。但參與情節輕
微者，得減輕或免除其刑。
具公務員或經選舉產生之公職人員之身分，犯前項之罪者，加重
其刑至二分之一。
犯第1項之罪者，應於刑之執行前，令入勞動場所，強制工作，
其期間為3年。
前項之強制工作，準用刑法第90條第2項但書、第3項及第98條第
2項、第3項規定。
以言語、舉動、文字或其他方法，明示或暗示其為犯罪組織之成
員，或與犯罪組織或其成員有關聯，而要求他人為下列行為之一
者，處3年以下有期徒刑，得併科新臺幣3百萬元以下罰金：
一、出售財產、商業組織之出資或股份或放棄經營權。
二、配合辦理都市更新重建之處理程序。
三、購買商品或支付勞務報酬。
四、履行債務或接受債務協商之內容。
前項犯罪組織，不以現存者為必要。
以第5項之行為，使人行無義務之事或妨害其行使權利者，亦同
。
第5項、第7項之未遂犯罰之。